

Eddy SZYDLOWISKI Gestion de projet web, Développeur

eddy.szy@gmail.com

Nantes 44

Avec plus de 10 ans d'expérience dans l'accompagnement et la création de projets web, j'ai acquis une bonne maîtrise de la gestion globale d'un projet web, de sa réflexion à sa réalisation. Curieux, j'aime découvrir de nouvelles méthodes et apprécie autant le travail en équipe que travailler en totale autonomie.

Compétences

Au-delà de la gestion de projets web, j'interviens sur les aspects techniques.

HTML CSS Javascript jQuery
PHP MySQL
Bootstrap Tailwind Foundation
WordPress
Prestashop
Laravel
ReactJS Vue.js
Intégration Modules Optimisation Sécurité Débug
integration modules Optimization Securite Debug

Expériences

Gestion de projet web, développeur en agence

Réalisation de sites vitrines & e-commerce, projets spécifiques. Personnalisation complète de WordPress, Prestashop ou framework adapté au projet. Mise en place de la charte graphique via template ou intégration de maquette. Ajout des fonctionnalités techniques.

Accompagnement - Faisabilité, chiffrage - Suivi du projet - Formation au back-office - Maintenance du parc clients Bonne connaissance SEO, Responsive
- Performances, caches
- Paramétrage serveur web
- Sécurité, Email SMTP 🗊 mavisibilite.fr | Saint Sébastien sur Loire

Développeur en freelance

Réalisation de sites vitrines & E-commerce pour PME | Agences de com.

- Analyse de projet Chiffrage
- Réalisation Facturation, suivi clients

□ Juin 2018 (5 ans) | CDI

- digitalcreation.fr | Nantes
- 🗎 Décembre 2013 (10 ans) | auto-entrepreneur

Conseiller Télécom Gestion de parc télécom (fixe mobile) pour entreprises. ■ Bouygues TELECOM | Nantes

■ Septembre 2012 à Août 2015

Négociateur immobilier Prospection, signature mandats de vente, visites de biens.

- 🖺 Guy Hoquet & Pichet | Nantes
- 🗎 2007 à 2011

Conseiller en assurance

Découverte clients proposition assurances et signature des contrats.

- ⚠ April assurance | Nantes
- 🗎 Juin 2011 à septembre 2012

Pilotage ligne de production

Organisation du personnel et paramètres machine.

- ∄ Fleury Michon | Mouilleron en pareds
- 2004 à 2007

Études

Licence « Management d'atelier de production »

Industries alimentaires, chimiques et pharmaceutiques

- ENITIAA | Nantes
- □ 2004 à 2005

BTS « Industries Agro-Alimentaires »

Industries alimentaires, chimiques et pharmaceutiques

- ENILIAA | Surgères
- □ 1997 à 1999

BAC « Sciences et techniques de laboratoire »

Option biochimie

- 🖺 Lycée R-J Valin La Rochelle
- □ 1995 à 1997

Interêts

Cuisine italienne, les randos complèment déconnectées, l'astronomie, la biologie (et la sciences en générale), philosophie.